pt-BR: Moinho de areia e água itens incluídos: Barco/brinquedo flutuante; Balde; Bolsa de transporte; Personagem/figura; funil; Canos/tubos; Ancinho; Moldes de areia; Concha/pá; Peneira; Canais/rampas de água; Rodas d'água; Regador; Outros
ko: 모래·물레방아 장난감 구성품 포함: 보트/물놀이 장난감; 양동이; 운반 가방; 캐릭터/피규어; 퍼널; 파이프/튜브; 갈퀴; 모래 틀; 스쿱/삽; 체/거름망; 물길/경사로; 물레방아; 물뿌리개; 기타
ro-RO: Articole incluse pentru moara de nisip și apă: Barcă/jucărie plutitoare; Găleată; Geantă de transport; Personaj/figurină; Pâlnie; Țevi/tuburi; Greblă; Forme pentru nisip; Căuș/lopată; Sită; Canale/rampe de apă; Roată(roți) de apă; Stropitoare; Altele
tr: Kum ve su değirmeni set içeriği: Tekne/yüzen oyuncak; Kova; Taşıma çantası; Karakter/figür; Huni; Borular/tüpler; Tırmık; Kum kalıpları; Kepçe/kürek; Elek/süzgeç; Su kanalları/rampalar; Su çark(lar)ı; Sulama kabı; Diğer
nl: Zand- en watermolen meegeleverde items: Boot/drijfspeelgoed; Emmer; Draagtas; Personage/figuur; Trechter; Buizen/pijpen; Hark; Zandvormpjes; Schep; Zeef; Waterkanalen/hellingen; Waterrad(eren); Gieter; Overige
hr-HR: Uključene su stavke za pijesak i mlin na vodu: Brod / plutajuća igračka; Kantica; Torba za nošenje; Lik/figura; Lijevak; Cijevi/tubice; Grablje; Kalupi za pijesak; Lopatica/lopata; Sito; Vodeni kanali / rampe; Vodeni kotač(i); Kantica za zalijevanje; Ostalo
fr: Éléments inclus avec le moulin à sable et à eau: Bateau / Jouet flottant; Seau; Sac de transport; Personnage / Figurine; Entonnoir; Tuyaux / Tubes; Râteau; Moules à sable; Pelle; Tamis / Crible; Canaux / Rampes à eau; Moulin(s) à eau; Arrosoir; Autre
zh-TW: 包含沙/水車品項: 船 / 漂浮玩具; 水桶; 攜行袋; 角色 / 人偶; 漏斗; 管道 / 水管; 耙子; 沙模; 勺子 / 鏟子; 篩網; 水道 / 坡道; 水車; 澆水壺; 其他
vi: Bao gồm các mặt hàng cối xay cát và cối xay nước.: Thuyền/đồ chơi nổi; Xô; Túi đựng; Nhân vật/mô hình nhỏ; Phễu; Ống/đường dẫn; Cào; Khuôn cát; Muỗng xúc/xẻng; Rây/sàng; Kênh/máng nước; Bánh guồng nước; Bình tưới nước; Khác
bg-BG: Включени елементи към пясъчно-водната мелница: Лодка/плаваща играчка; Кофичка; Чанта за носене; Герой/фигурка; Фуния; Тръби; Гребло; Формички за пясък; Лопатка; Сито; Водни канали/рампи; Водно колело/водни колела; Лейка; Друго
th: รวมรายการโรงสีทรายและน้ำแล้ว: เรือ/ของเล่นลอยน้ำ; ถัง; กระเป๋าพกพา; ตัวละคร/ฟิกเกอร์; กรวย; ท่อ; คราด; แม่พิมพ์ทราย; ที่ตัก/พลั่ว; ตะแกรงร่อน; ร่องน้ำ/ทางลาด; กังหันน้ำ; บัวรดน้ำ; อื่นๆ
da: Medfølgende sand- og vandmølledele: Båd/flydelegetøj; Spand; Bæretaske; Karakter/figur; Tragt; Rør; Rive; Sandforme; Skovl/spade; Si; Vandkanaler/ramper; Vandmølle(r); Vandkande; Andet
sk-SK: Vrátane položky pieskový a vodný mlyn: Lodička/plávajúca hračka; Vedierko; Taška na prenášanie; Postavička/figúrka; Lievik; Rúrky/trubice; Hrabličky; Formičky do piesku; Lopatka; Sitko; Vodné kanály/rampy; Vodné mlynčeky; Krhla; Iné
el: Περιλαμβάνονται αντικείμενα με θέμα την άμμο και τον νερό: Καραβάκι/Παιχνίδι που επιπλέει; Κουβαδάκι; Τσάντα μεταφοράς; Χαρακτήρας/Φιγούρα; Χωνί; Σωλήνες; Τσουγκράνα; Καλούπια άμμου; Σέσουλα/Φτυαράκι; Κόσκινο/Σίτα; Κανάλια/Ράμπες νερού; Νερόμυλος(οι); Ποτιστήρι; Άλλο
ru: Входящие в комплект элементы мельницы для игр в песке и на воде: Лодка/плавающая игрушка; Ведро; Сумка для переноски; Персонаж/фигурка; Воронка; Трубы/трубки; Грабли; Формочки для песка; Совок/лопата; Сито; Желоба/скаты для воды; Водяное колесо (колеса); Лейка; Другое
sv: Sand- och vattenkvarnsartiklar som ingår: Båt/flytleksak; Hink; Bärväska; Karaktär/figur; Tratt; Rör/slangar; Kratta; Sandformar; Skopa/spade; Sil/såll; Vattenkanaler/ramper; Vattenhjul; Vattenkanna; Övrigt
pl: Elementy młynka do piasku i wody w zestawie: Łódka/zabawka pływająca; Wiaderko; Torba transportowa; Postać/figurka; Lejek; Rurki/przewody; Grabki; Foremki do piasku; Łopatka/szufelka; Sitko; Kanały/rampy wodne; Koło(-a) wodne; Konewka; Inne
pt-PT: Iten do conjunto de areia e água incluídos: Barco/brinquedo flutuante; Balde; Saco de transporte; Personagem/figura; Funil; Canos/tubos; Ancinho; Moldes de areia; Colher/pá; Peneira/crivo; Canais/rampas de água; Roda(s) de água; Regador; Outro
zh-CN: 沙水磨坊玩具所含物品: 船/漂浮玩具; 桶; 手提袋; 角色/玩偶; 漏斗; 管道/管子; 耙子; 玩沙模具; 勺子/铲子; 筛网/滤网; 水道/坡道; 水车; 水壶; 其他
en: Sand & water mill items included: Boat/float toy; Bucket; Carry bag; Character/figure; Funnel; Pipes/tubes; Rake; Sand molds; Scoop/shovel; Sifter/sieve; Water channels/ramps; Water wheel(s); Watering can; Other
cs: Položky na písek a pro vodní mlýn, které jsou součástí: Lodička / plovoucí hračka; Kyblík; Přenosná taška; Postavička/figurka; Trychtýř; Trubky/hadice; Hrabličky; Formičky na písek; Naběračka/lopatka; Sítko; Vodní koryta/rampy; Vodní mlýnek; Konvička; Jiné
ja: 砂＆水車アイテム付属: ボート / 浮き輪のおもちゃ; バケツ; キャリーバッグ; キャラクター / フィギュア; じょうご; パイプ / チューブ; 熊手; 砂型; スコップ / シャベル; ふるい; 水路 / スロープ; 水車; じょうろ; その他
nb: Sand- og vannmøllegjenstander inkludert: Båt / flyteleke; Bøtte; Bæreveske; Karakter/figur; Trakt; Rør/slanger; Rive; Sandformer; Skuffe/spade; Sikt/sil; Vannkanaler/ramper; Vannhjul; Vannkanne; Annet
it: Articoli inclusi nel mulino da sabbia e acqua: Barca/Giocattolo galleggiante; Secchiello; Borsa per il trasporto; Personaggio/figura; Imbuto; Tubi; Rastrello; Formine per la sabbia; Paletta; Setaccio; Canali/rampe d'acqua; Mulino/i ad acqua; Annaffiatoio; Altro
hu: Homok- és vízimalom-kiegészítő tételeket tartalmaz.: Hajó/úszó játék; Vödör; Hordozótáska; Karakter/figura; Tölcsér; Csövek/vezetékek; Gereblye; Homokformák; Merőlapát/lapát; Szita/rosta; Vízcsatornák/rámpák; Vízikerekek; Locsolókanna; Egyéb
de: Enthaltene Artikel der Sand- und Wassermühle: Boot/Schwimmspielzeug; Eimer; Tragetasche; Charakter/Figur; Trichter; Röhren/Schläuche; Rechen; Sandförmchen; Schöpfkelle/Schaufel; Sieb; Wasserkanäle/Rampen; Wasserrad/-räder; Gießkanne; Sonstige
lt-LT: Įtraukti smėlio ir vandens malūnėlio elementai: Valtis / plūduriuojantis žaislas; Kibirelis; Nešiojimo krepšys; Personažas / figūrėlė; Piltuvėlis; Vamzdžiai / vamzdeliai; Grėbliukas; Smėlio formelės; Semtuvas / kastuvėlis; Sietelis; Vandens kanalai / rampos; Vandens malūnėlis (-iai); Laistytuvas; Kita
fi: Hiekka- ja vesimyllytuotteet sisältyvät hintaan: Vene/kelluva lelu; Ämpäri; Kantokassi; Hahmo; Suppilo; Putket; Harava; Hiekkamuotit; Kauha/lapio; Siivilä; Vesikanavat/rampit; Vesirattaat; Kastelukannu; Muu
es: Artículos de molino de arena y agua incluidos: Barco/juguete flotante; Cubeta; Bolsa de transporte; Personaje/figura; Embudo; Tuberías/tubos; Rastrillo; Moldes para arena; Cuchara/pala; Colador/tamiz; Canales/rampas de agua; Rueda(s) de agua; Regadera; Otro
sl-SI: Vključeni predmeti v mlinu za pesek in vodo: Čoln/plavajoča igrača; Vedro; Torba za prenašanje; Lik/figura; Lijak; Cevi; Grablje; Modeli za pesek; Zajemalka/lopata; Sito; Vodni kanali/rampe; Vodno kolo(esa); Kanglica za zalivanje; Drugo